# 合并现金流抵销

提问人：hcl1986 时间：2013-09-01 14:23:54
补充资料也是跟合并后的资产负债项目及合并后的利润表项目计算的，所以不会产生不一致这一说法。

回答人：chenyiwei
抵销后经营活动现金流量总额发生变化，所以在间接法部分中还是需要再做一笔调整的。影响“净利润”和“存货的减少”两个项目。